# 售后回族融资租赁

提问人：zhs7403 时间：2020-02-20 08:05:27
原租赁准则下，企业一组资产可使用年限是 10 年，已使用 2 年，公司签订售后回租协议，租期为 4 年。售后回租到期公司将此批资产转入自由固定资产，原确认的递延收益-未实现售后租回损益的余额？
目前有 2 个观点， 1 个是在原固定资产使用期继续摊销，另一个是转回调整固定资产余额，哪一个合理？
似乎准则不是很明确
此外，还有一个问题，交易性金融资产是否可以转换为FVOCI?比如持有10%股权，指定为第三分类，后管理层打算长期以后，是否可以重新划分为第二分类？

回答人：chenyiwei
1 、应调整固定资产原值，不能继续单独确认为递延收益。
2 、不可以。原准则下禁止交易性金融资产重分类为其他类别；新准则下因业务模式改变导致的重分类也是极其罕见的情况。

回答人：chenyiwei
1 、应调整固定资产原值，不能继续单独确认为递延收益。
2 、不可以。原准则下禁止交易性金融资产重分类为其他类别；新准则下因业务模式改变导致的重分类也是极其罕见的情况。